臺灣屏東地方法院民事裁定
110年度訴字第655號
原      告  陳介鄰  
訴訟代理人  鄭猷耀律師
            陳廷瑋律師
            吳鎧任律師
被      告  鎮安宮  

法定代理人  湯石閔  
訴訟代理人  許祖榮律師 
            許清連律師          
上列當事人間確認信徒大會決議不成立等事件，本院裁定如下：
    主  文
原告之訴駁回。
訴訟費用由原告負擔。
    理  由
一、按當事人死亡時，當事人能力即行喪失，訴訟進行中當事人
    死亡時，如其訴訟標的之法律關係係不得繼承者，除有使他
    人承受訴訟或使訴訟當然終結之特別規定外，即應認起訴為
    不合法予以駁回。雖訴訟代理權不因本人死亡而消滅，且當
    事人死亡委任有訴訟代理人者，其訴訟程序不當然停止（民
    事訴訟法第73條、第173條規定參照）。惟依法律關係之性
    質，訴訟程序無從承受，訴訟進行已無實益，縱有訴訟代理
    人，仍應依法終結其訴訟，而從程序上駁回原告之訴。
二、原告起訴主張：伊係被告信徒，自民國92年起擔任被告負責
    人，係唯一有權召開信徒大會之人，訴外人彭順星則為被告
    之桌頭兼法師。伊曾於99年間，將被告大章及自己之小章(
    下稱鎮安宮大小章)交給彭順星保管，言明彭順星使用鎮安
    宮大小章前必須先告知原告。惟彭順星未經伊同意或授權，
    擅自以伊名義召開自99年起至110年止之信徒大會(下稱系爭
    信徒大會)，並違法作成決議，則系爭信徒大會既係由無召
    集權人召集，所為全部決議應不成立或無效等語，並聲明：
    系爭信徒大會決議無效。
三、本件原告係基於其與被告間存有上述之信徒身分關係存在，
    於110年9月22日提起本件訴訟，並委任律師為訴訟代理人進
    行相關訴訟程序，而於本件訴訟進行中，原告本人業已於11
    1年4月1日死亡等情，有原告個人基本資料查詢結果可憑（
    見本院卷二第13頁）。而本件原告所提起之訴訟，係本諸其
    與被告間存有信徒身分關係而提起，惟依被告組織章程第7
    條規定，信徒身分因死亡而消滅，且該信徒身分具有專屬性
    ，性質上不得繼承，此觀被告組織章程第6條及第8條規定，
    信徒身分需經信徒大會通過，出具願任信徒同意書，並報經
    主管機關備查後始能取得自明(見本院眷一第423頁)。是依
    上開說明，本件因原告死亡後，相關之法律關係既無法由其
    繼承人承受訴訟，原告起訴之訴訟要件即有欠缺，無從補正
    ，自應從程序上駁回原告之訴。
四、依民事訴訟法第249條第1項第3款，第95條，第78條裁定如
    主文。
中　　華　　民　　國　　111 　年　　7 　　月　　21　　日
                  民事第二庭    法　官　俞亦軒
正本係照原本作成。
如不服本裁定，應於送達後十日內向本院提出抗告狀，並繳納抗
告費新臺幣1,000元。
中　　華　　民　　國　　111 　年　　7 　　月　　21　　日
                                書記官　鍾思賢